---
title: "Lista 1 - Estatística Não-Paramétrica - 1/2015 - 30/03/2015"
author: "Augusto Cesar Ribeiro Nunes - 13/0103004"
date: "23 de março de 2015"
output: pdf_document
---
```{r preambulo, echo=F}
```

Este trabalho está disponível em um repositório do github: 

# Questão 15
_Use the data in Table 5.8 to create a kernel density estimate for each group of subjects. Do
the estimated densities appear to represent the same underlying distribution?_ 

Carregamento e descrição dos dados sobre os sujeitos dos Tipos A e B

```{r dados}
typeA <- c(3.6,2.6,4.7,8.0,3.1,8.8,4.6,5.8,4.0,4.6)
typeB <- c(16.2,17.4,8.5,15.6,5.4,9.8,14.9,16.6,15.9,5.3,10.5)
summary(typeA)
summary(typeB)
```


Gráfico das duas densidades 
```{r densidades}
par(mfrow=c(1,2), cex.main=0.7)
plot(density(typeA), main="Densidade do tratamento A\n 
     (Kernel Gaussiano e \nlargura de banda\n segundo o método nrd)")
plot(density(typeB), main="Densidade do tratamento B\n 
     (Kernel Gaussiano e \nlargura de banda\n segundo o método nrd)")

plot(density(typeA, kernel="epanechnikov", bw="SJ"), main="Densidade do tratamento A\n
     (Kernel de Epanechnikov e \nlargura de banda\n segundo o método de Sheater & Jones)")
plot(density(typeB, kernel="epanechnikov", bw="SJ"), main="Densidade do tratamento B\n
     (Kernel de Epanechnikov e \nlargura de banda\n segundo o método de Sheater & Jones)")
```

Claramente, as densidades estimadas não representam a mesma população, já que:

* As amplitudes das densidades e de x são claramente diferentes;
* As modas são diferentes, na verdade a distribuição do tratamento A é bimodal (mistura de distribuições?), e a do tratamento B possivelmente não.
* As larguras de banda são sensivelmente diferentes entre si.


# Questão 17
_Show that the asymptotic MISE is minimized when_

$$
h = \left(\frac{ \int k^2}{n \sigma_k^4 \int (f'')^2}\right)^\frac{1}{5}
$$

De fato, devemos mostrar que $\frac{\partial MISE(f, \hat{f})}{\partial h} = 0$ e que $\frac{\partial^2 MISE(f, \hat{f})}{\partial h^2} > 0$. Temos

$$
\frac{\partial MISE(f, \hat{f})}{\partial h} \simeq \frac{-1 \int k^2 h^{-2}}{n} + \sigma_k^4 h^3 \int (f'')^2
$$

O sinal $\simeq$ justifica-se pois usamos uma aproximação por séries de Taylor de ordem 1 para a expressão 
$$
MISE = \int \left(\frac{1}{nh} f(x) \int k^2(y) dy - \left[\frac{(f'')^2 h^4}{4} \sigma_k^4 \right] dx\right) 
$$

Resolvendo a expressão acima para h, chegamos a 

$$
h^5 \simeq \left(\frac{ \int k^2}{n \sigma_k^4 \int (f'')^2}\right)
$$

Para mostrar a segunda parte da questão, note que todas as quantidades envolvidas são $\geq 0$, isto é:

* $\int K > 0 \Rightarrow \int K^2 > 0$, por definição da função Kernel;
* $n, \sigma_k^4$ e $h^3$ também são positivos, por definição.

Então $\frac{\partial^2 MISE(f, \hat{f})}{\partial h^2} > 0$. Logo, 
$$
h^5 \simeq \left(\frac{ \int k^2}{n \sigma_k^4 \int (f'')^2}\right)
$$
é o mínimo da Média do Erro Quadrático Integrado.$\square$


# Questão 18
_If f is the density for a normal random variable with mean 0 and variance $\sigma^2$, show_
$$
\int(f'')^2 = \frac{3}{8 \sqrt[2]{\pi} \sigma^5}
$$

De fato, temos
$$
f(x) = \frac{1}{\sqrt{2\pi}\sigma^2} e^{\frac{-x^2}{2 \sigma^2}}
$$

E então

$$
f'' = -1/2\,{\frac { \sqrt{2}}{{\sigma}^{2} \sqrt{{\sigma}^{2}}}{{\rm e}^{-1/2\,{\frac {{x}^{2}}{{\sigma}^{2}}}}}}+1/2\,{\frac {{x}^{2} \sqrt{2}}{{\sigma}^{4} \sqrt{{\sigma}^{2}}}{{\rm e}^{-1/2\,{\frac {{x}^{2}}{{\sigma}^{2}}}}}}
$$

E, finalmente,

$$
\int (f'')^2 = 1/2\,\frac {1}{{\sigma}^{10}} \left( -1/2\,{\sigma}^{2}{x}^{3}{{\rm e}^{-{\frac {{x}^{2}}{{\sigma}^{2}}}}}-1/2\,{\sigma}^{2} \left( -1/2\,{\sigma}^{2}x{{\rm e}^{-{\frac {{x}^{2}}{{\sigma}^{2}}}}}+1/4\,{\sigma}^{3} \sqrt{\pi }{\rm erf} \left(x/sigma\right)\\
\mbox{} \right) +1/2\,{\sigma}^{5} \sqrt{\pi }{\rm erf} \left(x/\sigma\right)\\
 \right) 
$$

Que é diferente do resultado esperado. 

# Questão 19
_Using the normal kernel K with $\sigma_k = 1$ and assuming the underlying data come from a normal
population with mean 0 and variance $\sigma^2$, show the optimal bandwidth is
$$
h = \left(\frac{4}{3}\right)^{\frac{1}{5}}\sigma n^{\frac{-1}{5}}
$$

__NÃO FIZ__ 